ACORDAO-COMPLETO-2412377

ACÓRDÃO DE RELAÇÃO

ACÓRDÃO DE RELAÇÃO 1297/2020 ATA 18/2020 - PLENÁRIO

Acórdão 1297/2020-TCU-Plenário
Considerando que os presentes autos tratam de solicitação formulada pelo Sr. Bruno Schimitt Morassutti, registrada na Ouvidoria sob o número 327401 (peça 2) , requerendo, com base na Lei nº 12.527/2011 (Lei de Acesso à Informação - LAI) e na legislação correlata, acesso ao inteiro teor dos autos do processo TC Processo 005.936/2020-9;
Considerando que a Lei 12.527/2011 encontra-se regulamentada, no âmbito deste Tribunal, pela Resolução-TCU 249/2012 e Portaria-TCU 123/2012;
Considerando que o processo objeto da solicitação de acesso (TC Processo 005.936/2020-9) trata de denúncia a respeito de possíveis irregularidades relacionadas à impossibilidade de acesso a sites e portais do governo federal na internet por dispositivos com endereços IP (Internet Protocol) oriundos de outros países;
Considerando que o processo TC Processo 005.936/2020-9 tem classificação sigilosa e ainda se encontra pendente de exame pela unidade técnica, não tendo havido também, até o presente momento, a decisão do TCU sobre o mérito da matéria atinente aos aludidos autos;
Considerando que o artigo 4º, inciso VII, alínea "b", da Resolução-TCU 249/2012 repete disposição legal contida na Lei 12.527/2011 (art. 7º, inciso VII, alínea "b") , ao estabelecer que é direito de qualquer interessado obter junto ao TCU informação relativa "ao resultado de inspeções, auditorias, prestações e tomadas de contas realizadas pelo Tribunal, incluindo prestações de contas relativas a exercícios anteriores";
Considerando que o parágrafo 1º do art. 4º da Resolução-TCU 249/2012 repete disposição legal contida na Lei 12.527/2011 (art. 7º, inciso VII, alínea "b", e § 3º) , ao estabelecer que "o direito de acesso aos documentos ou às informações neles contidas utilizados como fundamento da tomada de decisão e do ato administrativo será assegurado com a edição do ato decisório respectivo, que, no caso de processo de controle externo, será o acórdão do TCU ou despacho do relator com decisão de mérito";
Considerando que o parágrafo 2º do art. 4º da Resolução-TCU 249/2012 permite que o Presidente ou os relatores, nos processos de sua competência, autorizem, anteriormente à prolação do ato decisório, a divulgação total ou parcial das informações ou dos documentos mencionados no parágrafo 1º do citado artigo;
Considerando que essa autorização passa pela avaliação da natureza das informações que compõem o processo objeto da solicitação e que no caso específico de denúncia é necessário levar em consideração, diante do tratamento sigiloso dado à sua apuração, conforme estabelece o art. 53, § 3º, da Lei 8.443/1992, se o conhecimento das informações, ainda que públicas, por terceiros não habilitados nos autos, tem risco de expor indevidamente as partes envolvidas;
Considerando que, diante da sensibilidade peculiar ao tema segurança da informação que envolve o objeto da situação denunciada no TC Processo 005.936/2020-9 e, especialmente, da ausência de manifestação técnica do TCU sobre a procedência da denúncia, o acesso de terceiros estranhos ao processo pode dar margem a especulações e, assim, expor indevidamente as partes envolvidas na denúncia, comprometendo o objetivo estabelecido pelo art. 53, § 3º, da Lei 8.443/1992;
Considerando, por fim, que o art. 28, caput, da Resolução-TCU 249/2012 informa que, no caso de indeferimento de acesso à informação ou às razões da negativa do acesso, poderá o interessado interpor o devido recurso contra a decisão no prazo de 10 (dez) dias, contados da sua ciência, ficando explicitado, no parágrafo segundo desse artigo, que, caso a decisão denegatória tenha sido proferida pelo Presidente, Ministro ou Ministro-Substituto do Tribunal, o recurso será encaminhado para sorteio de relator, que deverá submeter a matéria ao Plenário em até 20 (vinte) dias;
Os Ministros do Tribunal de Contas da União, reunidos em Sessão de Plenário, ACORDAM, por unanimidade, pelos motivos acima expostos e com fundamento no art. 143, inciso V, alínea "a", do Regimento Interno do TCU, e de acordo com o parecer emitido nos autos (peça 4) , em:
a) conhecer da presente solicitação de informações, com fundamento no art. 10 da Lei 12.527/2011 c/c art. 11 da Resolução-TCU 249/2012;
b) indeferir o pedido de acesso aos autos do TC Processo 005.936/2020-9, com fundamento no art. 53, § 3º, da Lei 8.443/1992 c/c o art. 22 da Lei 12.527/2011;
c) comunicar ao solicitante, por intermédio da ouvidoria, o indeferimento do seu pleito de acesso ao TC Processo 005.936/2020-9, informando que nos processos de controle externo, para atendimento dos pedidos de informações formulados com fundamento na Lei de Acesso à Informação, em regra geral, é necessário que já tenha sido expedido o ato decisório respectivo, a saber, acórdão ou despacho de Relator, o que ainda não ocorreu;
d) informar ao solicitante, por intermédio da ouvidoria, sobre a possibilidade de interposição de recurso no prazo de 10 dias, a contar da ciência desta decisão, cuja matéria, após sorteio de relator, deverá ser submetida ao Plenário do TCU em até 20 dias, com fundamento no art. 15 da Lei 12.527/2011 c/c o art. 27, §1º, e art. 28 da Resolução-TCU 249/2012;
e) dar ciência da presente deliberação ao solicitante;
f) apensar os presentes autos ao TC Processo 005.936/2020-9, com fundamento no art. 61, parágrafo único, da Resolução-TCU 259/2014;
1. Processo TC-Processo 018.694/2020-9 (SOLICITAÇÃO) 
	1.1. Relator: Ministro João Augusto Ribeiro Nardes
	1.2. Representante do Ministério Público: não atuou
	1.3. Unidade Técnica: Secretaria de Fiscalização de Tecnologia da Informação (SEFTI) .
	1.4. Representação legal: não há.
	1.5. Determinações/Recomendações/Orientações: não há.

AUGUSTO NARDES

não há.

Não atuou

SOLICITAÇÃO (SOLI)

Secretaria de Fiscalização de Tecnologia da Informação (SEFTI).